臺灣臺南地方法院刑事判決
110年度交易字第619號
聲  請  人  臺灣臺南地方檢察署檢察官
被      告  陳俊宏



上列被告因過失傷害案件，經檢察官聲請以簡易判決處刑（110
年度調偵字第748號），本院受理後（110年度交簡字第1397號）
，認不得以簡易判決處刑，適用通常程序審判，茲判決如下：
    主  文
本件公訴不受理。
    理  由
一、公訴意旨略以：詳如附件聲請簡易判決處刑書所載。
二、按告訴乃論之罪，告訴人於第一審辯論終結前得撤回其告訴
    ；告訴經撤回者，應諭知不受理之判決，又不受理之判決，
    得不經言詞辯論為之，刑事訴訟法第238條第1項、第303條
    第3款、第307條，分別定有明文。
三、查本件告訴人王彥勛告訴被告陳俊宏過失傷害案件，聲請人
    認被告係觸犯刑法第284條前段之過失傷害罪，依同法第287
    條之規定，須告訴乃論。茲據告訴人具狀撤回其告訴，有刑
    事撤回告訴狀1紙在卷（附110年度交簡字第1397號卷內）可
    稽，參照前開法條規定，本件爰不經言詞辯論，逕為不受理
    之判決。
四、據上論斷，應依刑事訴訟法第452條、第303條第3款、第307
    條，判決如主文。
中　　華　　民　　國　　110 　年　　7 　　月　　7 　　日
　　　　　　　　　刑事第六庭    法　官　郭千黛
以上正本證明與原本無異。
如不服本判決應於收受本判後20日內向本院提出上訴書狀，並應
敘述具體理由。其未敘述上訴理由者，應於上訴期間屆滿後20日
內向本院補提理由書狀（均須按他造當事人之人數附繕本）「切
勿逕送上級法院」。
  　　　　　　　　　　　　　　　書記官　黃瓊蘭
中　　華　　民　　國　　110 　年　　7 　　月　　12　　日
（附件）
臺灣臺南地方檢察署檢察官聲請簡易判決處刑書　
                                    110年度調偵字第748號
　　被　　　告　陳俊宏　男　45歲（民國00年0月00日生）
　　　　　　　　　　　　住○○市○○區○○○路0段00號14 樓
　　　　　　　　　　　　國民身分證統一編號：Z000000000號
上列被告因過失傷害案件，業經偵查終結，認為宜以簡易判決處
刑，茲將犯罪事實及證據並所犯法條分敘如下：
　　　　犯罪事實
一、陳俊宏於民國109年6月26日13時45分許，騎乘車牌號碼000-
    000號普通重型機車，在臺南市○區○○○路00號前自南往北方
    向起駛，原應注意起駛前應顯示方向燈，注意前後左右有無
    障礙或車輛行人，並應讓行進中之車輛或行人優先通行，而
    依當時情形天候晴、日間自然光線、路面乾燥、無缺陷、無
    障礙物，視距良好，客觀上並無不能注意之情事，竟疏於注
    意及此，貿然起駛，適王彥勛騎乘車牌號碼000-0000號普通
    重型機車，沿公園路自西往東方向行駛至此，見狀急煞而自
    摔，致王彥勛受有頭皮鈍傷、腦震盪、左側手肘擦傷、左側
    手部擦傷、左側膝部擦傷及左側前胸壁挫傷之傷害。
二、案經王彥勛訴由臺南市政府警察局第五分局報告偵辦。
　　　　證據並所犯法條
一、訊據被告陳俊宏固坦承於上開時地與告訴人王彥勛發生交通
    事故一情不諱，然辯稱：我沒有錯，是對方車速太快急煞，
    他就自己摔倒了，我們沒有碰撞云云。惟上揭犯罪事實，業
    據告訴人指訴綦詳，復有道路交通事故調查報告表（一）（
    二）、道路交通事故現場圖、衛生福利部臺南醫院診斷證明
    書1紙、現場照片15幀在卷可稽。按行車起駛前應顯示方向
    燈，注意前後左右有無障礙或車輛行人，並應讓行進中之車
    輛或行人優先通行，道路交通安全規則第89條第1項第7款定
    有明文，被告駕車自應注意上述道路交通安全規定。又依卷
    附道路交通事故調查報告表所載，當時客觀上並無不能注意
    之情事，被告貿然起駛，以致肇事，致告訴人受傷，被告應
    有過失，而臺南市車輛行車事故鑑定會鑑定意見書（南市交
    鑑字第1100470762號、南鑑0000000案）亦同此意見，此有
    該鑑定意見書、函文在卷可參，且被告過失行為與告訴人之
    受傷具有相當因果關係，被告上揭所辯，顯係臨訟缷責之詞
    ，委無足採，本件事證明確，其罪嫌應堪認定。
二、核被告所為，係犯刑法第284條前段之過失傷害罪嫌。
三、依刑事訴訟法第451條第1項聲請逕以簡易判決處刑。
　　此　致
臺灣臺南地方法院
中　　華　　民　　國　 110　　年　　4 　　月　　20　　日
　　　　　　　　　　　　　　　檢察官  周文祥
本件證明與原本無異
中　　華　　民　　國　 110　　年　　4 　　月　　27　　日
                              書記官  鍾明智